# 求助陈版 - 非累积优先股

提问人：wx_5a60a720bf5b 时间：2023-06-12 18:49:34
陈版好，
背景：A公司引入的投资人B，投资协议约定B向A公司投资 1 亿，并约定了 5 年后需要按照年化10%的回报率回购B公司的股权。同时公司章程也赋予了B公司股东权利，但B公司对于股利支付并未享有优先权，即A公司可以自主决定是否支付股利。
问题：根据准则指南，企业发行一项 5 年后以现金强制赎回的非累积优先股。在优先股存续期间内，企业可以自行决定是否支付股利。这一非累积可赎回优先股是一项复合金融工具，其中的负债成分为赎回金额的折现值。以上案例是否符合准则指南所谓的“非累积优先股”还是在初始确认时直接按照负债处理？复合金融工具是否可以理解为金融工具的持有人享有股东权利，但是基于合同权利，存在满足金融负债条件的优先权？发行股份，并签订对赌（比如未满足一定条件，股东可以要求回购）是否也是复合金融工具？

回答人：chenyiwei
由于合同明确”5年后需要按照年化10%的回报率回购B公司的股权“，因此日后赎回款项的折现值已经几乎相当于接受投资的本金，即取得投资款时全部确认为负债而无权益成份。
建议关注：在该投资合同中有无约定：日后回购价款=投资本金（ _1+10%_ 投资年数）-投资期间累计分配的现金股利？如果有此类条款的，则投资期间向B分红时，冲减回购义务负债处理；如果没有此类约定（即不论持有期间如何分红，届时需支付的回购款都不会因此而减少），则持有期间的分红确认为财务费用——利息支出处理。